臺灣高等法院高雄分院刑事判決　　　　95年度上訴字第2132號
上　訴　人　臺灣高雄地方法院檢察署檢察官
上　訴　人
即　被　告　己○○
選任辯護人　鄭國安律師
　　　　　　吳麗珠律師
　　　　　　蘇佰陞律師
上列上訴人因被告偽造文書案件，不服臺灣高雄地方法院94年度
訴字第36號中華民國95年9 月18日第一審判決（起訴案號：臺灣
高雄地方法院檢察署93年度偵字第15506 、17438 號、93年度偵
緝字第792 號，移送併辦案號：臺灣高雄地方法院檢察署94年度
發查他字第68號、94年度偵字第7668、4327、19243 、25195 、
25197、26291號、95年度偵字第11276號、95年度偵字第11276號
、臺灣屏東地方法院檢察署94年度偵字第3300號、臺灣臺南地方
法院檢察署95年度偵字第7024號），提起上訴，本院判決如下：
    主  文
原判決撤銷。
己○○連續行使偽造公文書，足以生損害於公眾及他人，累犯，
處有期徒刑壹年陸月，如附表一編號4 至24所示診斷證明書及巴
氏量表上偽造之印文，及如附表二編號6 至22所示偽造之印章，
均沒收。又連續行使偽造私文書，足以生損害於公眾及他人，累
犯，處有期徒刑捌月，如附表一編號1至3所示診斷證明書及巴氏
量表上偽造之印文，及如附表二編號1至5所示偽造之印章，均沒
收。應執行有期徒刑貳年，如附表一編號1 至24所示診斷證明書
及巴氏量表上偽造之印文，及如附表二編號1 至22所示偽造之印
章，均沒收。
    事  實
一、己○○前於民國90年間，因酒醉駕車公共危險案件，經臺灣
    高雄地方法院以90年度鳳交簡字第1018號判處有期徒刑3 月
    確定，於91年5 月6 日易科罰金執行完畢。
二、己○○自90年6 月間起至91年11、12月止，擔任大統國際有
    限公司（下稱大統公司，即原「華龍人力仲介有限公司」，
    設高雄市左營區○○○路5 號之6 ，業於93年3 月24日廢止
    公司登記）之業務經理，負責仲介國外勞工進入國內工作之
    業務。其明知依行政院勞工委員會公告明定受監護人需經合
    格醫師診斷證明、罹患特定病症、依巴氏量表評分總分為20
    分以下之標準，始能申請外籍監護工，且明知如附表一（編
    號25除外）所示委託其代辦申請外籍監護工之客戶，其受監
    護人之健康情形均不合上開標準，為賺取申請外籍監護工來
    臺工作後，每月可向客戶收取新臺幣（下同 ）1千元之報酬
    ，竟分別與裴彩旭（偽造文書部分經臺灣高等法院臺南分院
    94年度上更(二)字第122號判處有期徒刑5年確定）、張偉智（
    偽造文書部分經臺灣嘉義地方法院92年度訴字第375 號判處
    有期徒刑6 月確定）及真實姓名年籍不詳自稱「陳先生」之
    成年男子，基於行使偽造公、私文書之概括犯意聯絡，約定
    以偽造每名受監護人合於申請外籍監護工標準之診斷證明書
    連同巴氏量表，可得3 千元至2 萬元不等之代價，由己○○
    將上開受監護人之健保卡、國民身分證等資料交由裴彩旭、
    張偉智或「陳先生」，推由張偉智於91年1 月30日（附表編
    號22部分），裴彩旭自90年6 月間起至91年4 月16日即裴彩
    旭入監服刑時止，「陳先生」則自91年4 月16日起接手至91
    年11、12月間即己○○離職時止，均未實際帶同受監護人前
    往醫院接受醫師診斷，而分別偽造如附表二（編號23至25除
    外）所示之公、私立醫院及醫師之印章，蓋用在偽填受監護
    人罹患特定病症之診斷證明書及總分為20分以下之巴氏量表
    上，而偽造如附表一（編號25除外）所示受監護人合於申請
    外籍監護工標準之公、私立醫院診斷證明書及巴氏量表。再
    由己○○以上開偽造之診斷證明書及巴氏量表，向行政院勞
    工委員會申請聘僱家庭外籍監護工而行使之，足以生損害於
    如附表一（編號25除外）所示之醫師及各該醫院對於病患就
    醫紀錄管理之正確性，及行政院勞工委員會審核外籍監護工
    申請之正確性。嗣經行政院勞工委員會察覺申請資料有異，
    經向各該醫院查詢後，始悉上情。
三、案經法務部調查局臺南縣調查站、高雄縣調查站分別移請臺
    灣高雄地方法檢察署檢察官偵查起訴、行政院勞工委員會函
    請臺灣高雄地方法院檢察署檢察官移送併辦；行政院勞工委
    員會函請臺灣臺中地方法院檢察署檢察官、臺灣臺南地方法
    院檢察署檢察官分別呈請臺灣高等法院檢察署檢察長令轉臺
    灣高雄地方法院檢察署移送併辦；法務部調查局臺南調查站
    移請臺灣嘉義地方法院檢察署檢察官移送併辦；臺灣屏東地
    方法院檢察署檢察官自動檢舉移送併辦。
    理  由
壹、證據能力方面
    按傳聞法則之重要理論依據，在於傳聞證據未經當事人之反
    對詰問予以核實，乃予排斥，惟若當事人已放棄對原供述人
    之反對詰問權，於法院審判時表明同意該等傳聞證據可作為
    證據，基於證據資料愈豐富，愈有助於真實發現之理念，並
    貫徹刑事訴訟法修法加重當事人進行主義之精神，確認當事
    人對於證據能力有處分權之制度，傳聞證據經當事人同意作
    為證據，法院認為適當者，亦得為證據。另當事人於調查證
    據時，對於傳聞證據表示「沒有意見」、「對於證據調查無
    意見」，而未於言詞辯論終結前聲明異議，應視為已有將該
    等傳聞證據採為證據之同意，此刑事訴訟法第159 條之5 定
    有明文。被告及辯護人於本院準備程序時已表示對於全案卷
    證之證據能力均無意見（見本院卷第46頁），依刑事訴訟法
    第159 條之5 之規定，應視為被告及辯護人已同意本案全部
    證據均有證據能力，本院斟酌該等證據並非非法取得，亦無
    證明力明顯過低之情形，是該等證據，均得採為證據。
貳、實體方面
一、訊據上訴人即被告己○○（下稱被告）固不否認有經手代辦
    如附表一（編號25除外）所示申請外籍監護工之案件，及委
    請另案被告裴彩旭、真實姓名年籍不詳自稱「陳先生」之男
    子取得如附表一（編號25除外）所示之診斷證明書及巴氏量
    表，並據以向行政院勞工委員會申請外籍監護工來臺工作後
    ，每月可向客戶收取1 千元之報酬等情，惟矢口否認有何行
    使偽造公、私文書犯行，辯稱：診斷證明書及巴氏量表均係
    裴彩旭、「陳先生」所偽造，我都不知情云云。經查：
  (一)被告己○○於前揭時間在大統公司任職，負責仲介國外勞工
    進入國內之業務，承辦如附表一（編號25除外）所示客戶申
    請外籍監護工之案件，於收取客戶之受監護人身分證、健保
    卡等證件及費用後，即以每件3 千元至1萬5千元不等之代價
    ，將受監護人前開證件交予裴彩旭或真實姓名年籍不詳自稱
    「陳先生」之成年男子，委由裴彩旭或「陳先生」提供如附
    表一（編號25除外）所示合於申請外籍監護工標準之診斷證
    明書及巴氏量表，並據以向行政院勞工委員會申請外籍監護
    工來臺工作後，每月可向客戶收取1 千元之報酬等情，業據
    被告自承在卷（見原審卷(二)第348、349頁），且經證人即另
    案被告裴彩旭於本院審理中證述綦詳（見原審卷(二)第490 頁
    ），復據證人酉○○、張偉智、陳秀靜、湯福參、張芷綺、
    陳昌盛、楊珮華、壬○○、庚○○、黃建民、甲○、李麗萍
    、申○○、寅○○○、丙○○、丁○○、顏世明分別於警詢
    及偵查中證述明確，互核大致相符。而如附表一（編號25除
    外）所示之醫院、醫師名義所核發之診斷證明書及巴氏量表
    均屬偽造等情，業經證人裴彩旭證稱華濟醫院、嘉義榮民醫
    院、灣橋榮民醫院名義之診斷證明書及巴氏量表均係其所偽
    造（見原審卷(二)第488 頁），並有行政院勞工委員會94年7
    月14日勞職外字第0940504253號函所附雇主聘僱外籍勞工申
    請表、診斷證明書、巴氏量表編成1 冊（外放）、各該醫院
    回覆行政院勞工委員會查詢函文、各醫院平時核發之診斷證
    明書及巴氏量表樣本等件（見法務部調查局高雄縣調查站卷
    (一)第43 -45頁、臺灣屏東地方法院檢察署93年度他字第506
    號卷第28頁、原審卷(一)第26-27 頁、83-110頁、112-  113
    頁、115- 118頁、原審卷(二)第279-280 頁、第290-292 頁）
    在卷可稽，此部分事實自堪認定。
  (二)證人張偉智於警詢中證稱：我以2 萬元向宇○○包攬所有申
    請聘僱外籍監護工之費用，以1 萬元之代價請裴彩旭拿偽造
    之診斷書後，再以3 千元請大統公司己○○幫我送件到勞委
    會提出申請等語（見臺灣彰化地方法院檢察署94年度偵字第
    2982號卷第102-103 頁），證人裴彩旭於原審審理中亦證稱
    ：己○○是在90年左右委託我去辦理申請外勞用的診斷證明
    書及巴氏量表，他沒有指定要哪家醫院的診斷證明書及巴氏
    量表，由我自行決定。我沒有實際帶受監護人去醫院看診，
    若實際帶受監護人去看診並開診斷證明，費用不超過500 元
    ，己○○每件則給我4 千至1 萬5 千元之報酬，每件要求多
    少報酬是視我心情而定等語（見原審卷(二)第488-492頁 ）。
    被告既以代辦外籍監護工之申請為其業務，對於行政院勞工
    委員會公告明定受監護人需經合格醫師診斷證明、罹患特定
    病症、依巴氏量表評分總分為20分以下之標準，始能申請外
    籍監護工，及經醫師診斷出具診斷證明書及巴氏量表之費用
    不過 500元等情，當知之甚詳。其竟依裴彩旭任意要求，而
    以顯不相當之 4千至1萬5千元之高價委由裴彩旭取得合於申
    請外籍監護工標準之診斷證明書及巴氏量表，其對於受監護
    人顯然不合前開申請資格，而裴彩旭所提供之診斷證明書及
    巴氏量表，所載內容顯然不實，應屬偽造等情，自有認識。
  (三)被告雖辯稱：因曾經親眼見到裴彩旭帶我們公司的病患去看
    診後，真的有開出診斷證明書，以為裴彩旭跟醫師很熟，比
    較容易取得合格之診斷證明書，並不知道他是以偽造的方式
    取得云云。然證人裴彩旭證稱：要辦理診斷證明書及巴氏量
    表必須有病人的身分證影本、健保卡正本，從我收到證件到
    完成偽造證明，僅需3 天至1 週的時間，都是我交偽造的證
    明給己○○時，他直接交錢給我，一手交錢一手交貨。病患
    的住址是依己○○給的身分證上記載，至於病患的聯絡電話
    則幾乎沒有給過，有時候證件不齊，我會向己○○要，他有
    說好，但沒有拿給我，我們已經形成默契，他給我身分證或
    健保卡，我就知道是要開診斷證明書等語（見原審卷(二)第48
    8 -492頁）。被告明知要取得診斷證明書及巴氏量表，需有
    受監護人之身分證影本及健保卡正本，帶同受監護人本人前
    往醫院看診，始能由醫師開具，竟未備齊證件，又未補送，
    則裴彩旭在證件不齊之情形下，如何取得診斷證明書及巴氏
    量表？被告復未提供受監護人之聯絡電話，則裴彩旭如何聯
    絡受監護人前往醫院看診？又自收受受監護人之證件，至交
    付診斷證明書及巴氏量表予被告，最短僅需3 天時間，則裴
    彩旭如何能在3 天內完成聯絡受監護人、約定看診時間、前
    往看診、開立診斷證明書及巴氏量表等手續？凡此種種，顯
    見被告必知悉裴彩旭並未實際帶同受監護人前往醫院看診，
    所交付之診斷證明書及巴氏量表應係偽造，為賺取報酬，仍
    委由裴彩旭偽造診斷證明書及巴氏量表，據以向行政院勞工
    委員會申請外籍監護工甚明。被告所辯並不知情云云，顯屬
    卸責之詞，不足採信。
  (四)至如附表一編號5至8、10至23所示之診斷證明書及巴氏量表
    亦屬偽造乙節，有各該醫院回覆行政院勞工委員會查詢函文
    在卷可參。上開診斷證明書及巴氏量表亦係被告原欲委請另
    案被告裴彩旭提供，惟因裴彩旭業於91年4 月16日入監服刑
    ，被告始續委請裴彩旭所任職之公司內真實姓名年籍不詳自
    稱「陳先生」之成年男子辦理等情，為被告所自承，並經證
    人裴彩旭證述屬實。該等診斷證明書及巴氏量表既係被告原
    欲委請裴彩旭提供，則各該受監護人均不符申請外籍監護工
    標準、被告所給付之代價顯不相當、未備齊證件、未提供聯
    絡電話、所需時間顯不足以帶同受監護人看診後開具診斷證
    明書之情形，即與裴彩旭入監前受託偽造如附表一編號1至4
    、9、24所示各件情形相同。足認被告對於該「 陳先生」亦
    未實際帶同受監護人前往醫院看診，所交付之診斷證明書及
    巴氏量表係偽造之情，亦必知悉，仍為賺取報酬，續委由「
    陳先生」偽造診斷證明書及巴氏量表，據以向行政院勞工委
    員會申請外籍監護工無疑。被告辯稱對此亦不知情云云，無
    非臨訟圖卸飾詞，亦無可採。
  (五)綜上所述，被告明知受監護人之資格不符，亦知悉另案被告
    裴彩旭、自稱「陳先生」之不詳男子並未實際帶同受監護人
    看診，而係偽造各該醫院、醫師印章後，蓋用於偽填稱受監
    護人合於申請外籍監護工不實內容之診斷證明書及巴氏量表
    ，竟為賺取報酬，以上開偽造之診斷證明書及巴氏量表，向
    行政院勞工委員會申請外籍監護工而行使之，自足以生損害
    於各該醫師及各該醫院對於病患就醫紀錄管理之正確性，及
    行政院勞工委員會審核外籍家庭監護工申請之正確性。本件
    事證已臻明確，被告上開犯行洵堪認定，應予依法論科。
二、論罪科刑部分：
 (一) 按行為後法律有變更者，適用行為時之法律；但行為後之法
    律有利於行為人者，適用最有利於行為人之法律，刑法第2
    條第1 項定有明文。次按有關新舊法之比較，應就罪刑有關
    之共犯、未遂犯、想像競合犯、牽連犯、連續犯、結合犯以
    及累犯加重、自首減輕暨其他法定加減原因（如身分加減）
    與加減例等一切情形，綜其全部罪刑之結果而為比較（最高
    法院95年第8 次刑事庭會議決議參照）。查被告於前開行為
    後，刑法第10條第2 項業於94年2 月2 日修正公布，並自95
    年7 月1 日施行。茲就刑法修正前、後相關條文綜其全部罪
    刑結果比較如下：
  1.公務員之定義：
    修正前刑法第10條第2 項規定：「稱公務員者，謂依法令從
    事於公務之人員」；修正後同項則規定：「稱公務員者，謂
    下列人員：一、依法令服務於國家、地方自治團體所屬機關
    而具有法定職務權限，以及其他依法令從事於公共事務，而
    具有法定職務權限者。二、受國家、地方自治團體所屬機關
    依法委託，從事與委託機關權限有關之公共事務者」。而所
    謂公文書，係指公務員基於身分關係，於職務上所製作之文
    書而言。公立醫院之醫師，依修正前刑法第10條第2 項規定
    ，係刑法上之公務員，就其職務上所製作之診斷證明書，應
    屬刑法第211條之公文書。然依修正後刑法第10條第2項規定
    ，公立醫院醫師於公立醫院服務，原非依據何種公法法令，
    其看診及開具診斷證明書等職務亦與一般私立醫院醫師無異
    ，本無何種法定職務權限，亦非從事與委託機關權限有關之
    公共事務，自難認公立醫院醫師仍屬修正後該項所定之公務
    員。是刑法修正後，公立醫院醫師就看診、開立診斷證明書
    之行為，既已非屬刑法上之公務員，其所開立之診斷證明書
    、巴氏量表等文書，自非公文書，而僅屬刑法第210 條所稱
    之私文書。本件被告委由裴彩旭偽造行政院退除役官兵輔導
    委員會嘉義榮民醫院、灣橋榮民醫院；委由「陳先生」偽造
    高雄市立小港醫院（委託財團法人私立高雄醫學大學經營）
    之診斷證明書及巴氏量表，倘依舊法應成立刑法第211 條之
    偽造公文書罪，法定本刑為1年以上7年以下有期徒刑；然依
    新法僅成立同法第210條之偽造私文書罪，法定本刑為5年以
    下有期徒刑，比較結果，以適用新法偽造私文書罪對於被告
    較為有利。
  2.連續犯之刪除：
    依修正前刑法第56條規定：「連續數行為而犯同一之罪名者
    ，以一罪論。但得加重其刑至二分之一」；修正後則刪除該
    條連續犯之規定。另按連續犯之成立，除主觀上須基於一個
    概括之犯意外，客觀上須先後數行為，逐次實施而具連續性
    ，侵害數個同性質之法益，其每一前行為與次行為，依一般
    社會健全觀念，在時間差距上，可以分開，在刑法評價上，
    各具獨立性，每次行為皆可獨立成罪，構成同一之罪名，始
    足當之；如數行為於同時同地或密切接近之時地實施，侵害
    同一之法益，各行為之獨立性極為薄弱，依一般社會健全觀
    念，在時間差距上，難以強行分開，在刑法評價上，以視為
    數個舉動之接續施行，合為包括之一行為予以評價，較為合
    理，則屬接續犯，而為包括之一罪（最高法院90年度臺上字
    第6470、4892號判決意旨參照）。又同時偽造同一被害人之
    多件同類文書或多張票據時，其被害法益仍屬單一，應論以
    單純一罪（最高法院50年臺上字第1225號判例意旨參照）。
    本件被告委由裴彩旭、「陳先生」分別偽造華濟醫院、行政
    院退除役官兵輔導委員會嘉義榮民醫院、灣橋榮民醫院、高
    雄市立小港醫院（委託財團法人私立高雄醫學大學經營）之
    診斷證明書及巴氏量表，所偽造同一醫院、同一醫師名義之
    前開同類文書，被害人同一，固屬單純一罪。然所偽造不同
    醫院、不同醫師之前開文書，被害人並非相同，自90年6月
    間起至91年11、12月止，其間並因裴彩旭入監服刑，改由「
    陳先生」續為偽造前開文書，且各件受監護人均非相同，實
    難認係同一代辦申請外籍監護工業務上之部分行為，亦難認
    係同時同地或密切接近之時地實施，侵害同一之法益。各行
    為之獨立性並非薄弱，其每一前行為與次行為，依一般社會
    健全觀念，在時間差距上，可以分開，在刑法評價上，各具
    獨立性，每次行為皆可獨立成罪，構成同一之罪名，應分別
    成立刑法第210條偽造私文書、第211條偽造公文書之連續犯
    ，而非接續犯。然刑法第56條連續犯之規定既經刪除，如依
    新法規定，則應依數罪併罰定其應執行之刑，比較結果，自
    以適用修正前刑法第56條連續犯之規定對被告較為有利。
  3.綜合比較之結果：
    倘依修正後刑法第10條第2 項規定，偽造公立醫院醫師名義
    之診斷證明書及巴氏量表，僅成立偽造私文書罪，已如前述
    ，然依修正後刑法已無連續犯論以一罪並加重其刑至二分之
    一之規定，應依數罪併罰定其應執行刑。而偽造公文書罪之
    法定本刑為1年以上7年以下有期徒刑；偽造私文書罪之法定
    本刑為5年以下有期徒刑。則偽造私文書如有3罪以上，依數
    罪併罰之結果，其法定刑之上限（15年）已較論以連續偽造
    公文書並加重其刑二分之一之刑度（10年6　月）為高。本
    件經綜合比較之結果，以整體適用修正前之舊法，論以偽造
    公文書、並依連續犯之例論以一罪並加重其刑，較有利於被
    告，自應依刑法第2條第1項前段之規定，整體適用修正前刑
    法之相關規定（最高法院95年度臺上字第6632號判決意旨參
    照）。
  (二)被告明知另案被告裴彩旭、張偉智、自稱「陳先生」之不詳
    成年男子均未實際帶同受監護人至醫院看診，而係以偽造方
    式提供合於申請外籍監護工標準之診斷證明書及巴氏量表，
    為賺取報酬，仍以顯不相當之代價向裴彩旭、「陳先生」取
    得上開偽造之診斷證明書及巴氏量表，據以向行政院勞工委
    員會申請外籍監護工而行使，自係以自己共同犯罪之意思參
    與犯罪構成要之實行，應就裴彩旭、張偉智及「陳先生」偽
    造公、私文書部分之犯行共負責任。核被告所為，係犯刑法
    第216條、211條之行使偽造公文書罪，刑法第216條、第210
    條之行使偽造私文書罪。起訴及移送併辦意旨就被告行使偽
    造如附表一編號1至3所示華濟醫院之私立醫院醫師開具之診
    斷證明書及巴氏量表部分，論以刑法第216條、第210條之行
    使偽造私文書罪，固無違誤；惟就被告行使偽造行政院退除
    役官兵輔導委員會嘉義榮民醫院、灣橋榮民醫院、高雄市立
    小港醫院（委託財團法人私立高雄醫學大學經營）等公立醫
    院醫師開具之診斷證明書及巴氏量表部分，亦論以行使偽造
    私文書，則有未洽，此部分應變更起訴法條，論以刑法第
    216條、第211條之行使偽造公文書罪。被告就偽造公、私文
    書部分犯行，與另案被告裴彩旭、張偉智及綽號「陳先生」
    之不詳男子間，分別有犯意聯絡及行為分擔，應論以共同正
    犯。刑法第28條共犯修正施行前規定「2 人以上共同實施犯
    罪之行為者，皆為正犯」，修正施行後規定「2 人以上共同
    實行犯罪之行為者，皆為正犯」，修法後將完全未參與犯罪
    行為之實行之陰謀共同正犯及預備共同正犯刪除，而被告被
    告就上開偽造公、私文書部分犯行，與另案被告裴彩旭、張
    偉智及綽號「陳先生」之不詳男子間，有犯意聯絡及行為分
    擔，屬實行之正犯，不論依修正前之刑法第28條，或修正後
    之刑法第28條之規定，均構成共同正犯，自不生新舊法比較
    之問題，應逕依修正後之刑法第28條，論以共同正犯。至行
    使偽造公、私文書部分犯行，裴彩旭、張偉智及「陳先生」
    均未與被告有何犯意聯絡或行為分擔，應由被告自負行使上
    開偽造公、私文書之罪責。其偽造公、私印章，分屬偽造公
    、私文書之部分行為（附表一編號24部分，被告並未偽造「
    大統國際股份有限公司」、負責人「林月蘭」及仲介師「陳
    昌盛」之印章，詳後述）；而共同偽造公、私文書之低度行
    為，為單獨行使偽造公、私文書之高度行為所吸收，均不另
    論罪，應論以單獨行使偽造公、私文書罪。又被告先後多次
    單獨行使偽造公、私文書犯行，時間緊接，犯罪構成要件相
    同，均顯係基於概括犯意為之，為連續犯，均應依修正前刑
    法第56條之規定，分別論以行使偽造公文書、行使偽造私文
    書之一罪，各加重其刑。所犯上開2罪間，犯意各別，行為
    互殊，應分論併罰。移送併辦部分即行使如附表一編號4 至
    24之偽造文書犯行，雖未據起訴，惟與前開論罪科刑部分即
    行使如附表一編號1至3之偽造文書犯行，有連續犯之裁判上
    一罪關係，為起訴效力所及，本院自應併予審理。被告前於
    90年間，因酒醉駕車公共危險案件，經臺灣高雄地方法院以
    90年度鳳交簡字第1018號判處有期徒刑3月確定，於91年5月
    6日易科罰金執行完畢，此有台灣高等法院被告前案紀錄表1
    份在卷可稽，其前受有期徒刑之執行完畢後，5 年內再故意
    犯本件有期徒刑以上之2罪，為累犯，均應依刑法第47條第1
    項之規定加重其刑，其同時有兩種法定加重事由，應依刑法
    第70條規定遞加重之。又被告於前受有期徒刑之執行完畢後
    ，5年內再故意犯本件有期徒刑以上之2罪，不論依修正前之
    刑法第47條，或修正後之刑法第47條第1 項之規定，均構成
    累犯，對被告而言並無有利或不利之情形，自不生新舊法比
    較之問題，應逕依修正後之刑法第47條第1 項論以累犯，並
    加重其刑。
三、原審據以論處被告罪刑，固非無見。惟查：(一)被告前於90年
    間，因酒醉駕車公共危險案件，經臺灣高雄地方法院以90年
    度鳳交簡字第1018號判處有期徒刑3 月確定，於91年5 月6
    日易科罰金執行完畢，有台灣高等法院被告前案紀錄表1 份
    在卷可稽，而被告本件犯罪之時間係在90年8 月間至91年8
    月間，被告前受有期徒刑之執行完畢後，5 年內再故意犯本
    件有期徒刑以上之2 罪，自均應論以為累犯，原判決漏論被
    告累犯。(二)原判決附表一編號13、24所示被告偽造受監護人
    鄭連診斷證明書及巴氏量表之犯罪事實係屬同一（見本判決
    附表一編號13），乃原判決分列為附表一編號13、24，且各
    該部分所列之印文數目亦不相符。(三)附表二編號5所示「神
    經內科醫師吳尚德」之印章，係被告及共犯裴彩旭所偽造，
    此為原判決所認定（見原判決附表一編號2、3），乃原判決
    漏未諭知沒收。(四)附表一編號24所示受監護人羅邱格之診斷
    證明書及巴氏量表亦為被告所偽造，原判決漏未審酌。(五)附
    表一編號25所示受監護人吳文正之診斷證明書及巴氏量表並
    非被告所偽造（理由詳後述），原判決認係被告所偽造。以
    上各點，均有疏誤。被告上訴意旨，猶執前詞否認犯罪，並
    無理由，檢察官上訴意旨，指稱原判決漏未審酌被告偽造附
    表一編號24所示受監護人羅邱格診斷證明書及巴氏量表部分
    ，為有理由，且原判決既有上開可議之處，自應由本院將原
    判決撤銷改判。審酌被告貪圖代辦申請外籍監護工之報酬，
    明知受監護人不符標準，竟與裴彩旭、張智偉及綽號「陳先
    生」之不詳男子，共同以偽造之診斷證明書及巴氏量表，向
    行政院勞工委員會申請外籍監護工，嚴重影響主管機關行政
    院勞工委員會對於引進外籍勞工比例估算之正確性，使不符
    申請標準者亦能輕易申請外籍監護工，進而影響本國勞工之
    就業機會；另使各醫院及醫師開具診斷證明書之公信力遭受
    質疑，損及各該文書之信用性，犯罪所生危害非輕，及犯後
    否認犯行、未見悔意，惟態度尚可等一切情狀，爰分別量處
    如主文所示之刑，並定其應執行之刑，以資懲儆。刑法第51
    條業於94年1月7日修正公布，並於95年7月1日施行，修正前
    刑法第51條規定：「數罪併罰，分別宣告其罪之刑，依左列
    各款定其應執行者：」其中第5 款規定：「宣告多數有期徒
    刑者，於各刑中之最長期以上，各刑合併之刑期以下，定其
    刑期。但不得逾20年。」，修正後刑法第51條第5 款規定：
    「宣告多數有期徒刑者，於各刑中之最長期以上，各刑合併
    之刑期以下，定其刑期。但不得逾30年。」，本件被告應執
    行之刑並未逾20年，對被告而言，並無利與不利之情形，自
    不生新舊法比較之問題，應逕依修正後刑法第51條第5 款定
    其應執行之刑。附表一（編號25除外）所示之診斷證明書及
    巴氏量表，業送交行政院勞工委員會檔存，非被告或其共犯
    所有，毋庸宣告沒收；惟其上偽造之印文，及附表二編號1
    至22所示偽造醫院、醫師之印章，雖未扣案，然無證據證明
    業已滅失，仍應依刑法第219條之規定宣告沒收。
參、附表一編號25（即原判決附表一編號22）臺灣高雄地方法院
    檢察署檢察官94年度偵字第26291 號移送併辦意旨，認被告
    偽造如附表二編號23至25阮綜合醫院及所屬醫師之印章，蓋
    用在偽填受監護人吳文正罹患特定病症之診斷證明書及總分
    為20分以下之巴氏量表上，而偽造受監護人吳文正合於申請
    外籍監護工標準之診斷證明書及巴氏量表，再持向行政院勞
    工委員會申請聘僱家庭外籍監護工而行使，因認被告此部分
    犯行係犯刑法第216條、第210條之行使偽造私文書罪嫌云云
    。經查，移送併辦意旨認被告此部分犯罪時間係89年10月5
    日，然被告係自90年6 月間起至91年11、12月止，擔任大統
    公司之業務經理，業經本院認定如上，此部分犯罪時間89年
    10月5 日顯係在被告任職大統公司業務經理之前，被告自不
    可參與此部分之犯行。職是，此部分移送併辦部分既與起訴
    論罪科刑部分無連續犯之裁判上一罪關係，自應退回檢察官
    另為適法之處理。
肆、臺灣高雄地方法院檢察署檢察官94年度偵字第11009 號移送
    併辦意旨另以：被告明知張偉智於91年2 月中旬在大統公司
    附近，以3 千元之代價，委託其向行政院勞工委員會辦理客
    戶宇○○之母親即受監護人羅邱格（移送併辦意旨書誤載為
    羅格）申請外籍監護工一案，並交付偽造之行政院國軍退除
    役官兵輔導委員會嘉義榮民醫院「周振興」醫師所開立之羅
    邱格診斷證明書及巴氏量表。詎被告為圖酬勞，竟偽刻「大
    統國際股份有限公司」、負責人「林月蘭」及仲介師「陳昌
    盛」之印章，再將上開偽刻之印章蓋於張偉智所交付之申請
    表上，於同年月26日持該偽造之申請表及上開偽造之診斷證
    明書及巴氏量表向行政院勞工委員會申請外籍監護工而行使
    ，因認被告上開偽刻「大統國際股份有限公司」、負責人「
    林月蘭」及仲介師「陳昌盛」之印章部分，涉犯刑法第21 7
    條之偽造印章罪嫌，與起訴事實有連續犯之裁判上一罪關係
    ，而聲請併案審理云云。經查，原審經依辯護人聲請，向高
    雄市政府調取大統公司變更登記表（ 見原審卷(二)第374頁）
    ，並當庭勘驗卷附本件受監護人羅邱格申請外籍監護工之申
    請書（見原審卷(二)第359頁 ）及前開大統公司變更登記表上
    「大統國際有限公司」、負責人「林月蘭」之印文，經目視
    比對結果，無論大小、字體均十分接近，形式比對應屬相同
    ，有前開申請書、變更登記表及原審勘驗筆錄在卷為憑（見
    原審卷(二) 第497頁）。該申請書上之「大統國際有限公司」
    、負責人「林月蘭」印文既與變更登記申請書上留存印鑑之
    印文相同，自難認定被告有偽造上開印章之事實。此外，檢
    察官復未舉證證明被告確有此部分移送併辦之犯行，本院亦
    查無其他積極證據足認被告有此部分犯行，無從併案審理，
    自應退回檢察官另為適法之處理。
據上論結，應依刑事訴訟法第369 條第1 項前段、第364 條、第
299 條第1 項前段、第300 條，刑法第2 條第1 項、第28條、第
216 條、第210 條、第211 條、第219 條、第51條第5 款、第9
款、修正前刑法第56條，判決如主文。
本案經檢察官沈紹嘉到庭執行職務。
中　　華　　民　　國　　96　　年　　2 　　月　　27　　日
                  刑事第七庭    審判長法  官 莊飛宗
                                      法  官 黃憲文
                                      法  官 孫啟強
以上正本證明與原本無異。
如不服本判決應於收受本判決後10日內向本院提出上訴書狀，其
未敘述上訴理由者，並得於提起上訴後10日內向本院補提理由書
狀（均須按他造當事人之人數附繕本）「切勿逕送上級法院」。
中　　華　　民　　國　　96　　年　　2 　　月　　27　　日
　　　　　　　　　　　　　　　　　　　書記官 黃富美
附錄本件判決論罪科刑法條：
刑法第210 條
偽造、變造私文書，足以生損害於公眾或他人者，處5 年以下有
期徒刑。
刑法第211 條
偽造、變造公文書，足以生損害於公眾或他人者，處1 年以上7
年以下有期徒刑。
刑法第216 條
行使第210 條至第215 條之文書者，依偽造、變造文書或登載不
實事項或使登載不實事項之規定處斷。
附表一：
┌───┬────┬──┬────┬────┬───┬───┬───┬───┬─────┐
│ 編號 │ 案號   │掛號│仲介公司│申請客戶│受監護│醫院及│證物及│代  價│印文數目  │
│      │ 行為人 │日期│及承辦人│        │人    │醫師  │證人  │      │（枚）    │
├───┼────┼──┼────┼────┼───┼───┼───┼───┼─────┤
│      │高雄地檢│91年│高雄市盟│未○○  │劉陳玉│華濟醫│聘僱外│不詳  │華濟醫院：│
│1     │93偵4106│04月│翔實業有│        │守（母│院    │籍監護│      │2         │
│      │裴彩旭  │16日│限公司  │        │女）  │李明憲│工專用│      │神經內科醫│
│      │        │    │己○○  │        │      │唐詳  │診斷證│      │師唐詳：16│
│      │        │    │        │        │      │梁啟源│明書及│      │神經內科醫│
│      │        │    │        │        │      │      │巴氏量│      │師梁啟源：│
│      │        │    │        │        │      │      │表    │      │11        │
│      │        │    │        │        │      │      │證人  │      │院長李明憲│
│      │        │    │        │        │      │      │未○○│      │：1       │
├───┼────┼──┼────┼────┼───┼───┼───┼───┼─────┤
│2     │高雄地檢│90年│高雄市華│庚○○  │唐嘉禾│華濟醫│聘僱外│1 萬5 │華濟醫院：│
│      │93偵1550│08月│龍人力仲│        │（父女│院    │籍監護│千元  │2         │
│      │6       │13日│介公司開│        │）    │李明憲│工專用│      │神經內科醫│
│      │裴彩旭  │    │發專員侯│        │      │吳尚德│診斷證│      │師吳尚德：│
│      │        │    │承讚    │        │      │梁啟源│明書及│      │15        │
│      │        │    │        │        │      │      │巴氏量│      │神經內科醫│
│      │        │    │        │        │      │      │表    │      │師梁啟源：│
│      │        │    │        │        │      │      │證人  │      │1         │
│      │        │    │        │        │      │      │庚○○│      │院長李明憲│
│      │        │    │        │        │      │      │      │      │：1       │
├───┼────┼──┼────┼────┼───┼───┼───┼───┼─────┤
│3     │高雄地檢│90年│高雄市大│壬○○  │張黃愛│華濟醫│聘僱家│不詳  │華濟醫院：│
│      │93偵1743│08月│統國際有│        │玉（母│院    │庭外籍│      │2         │
│      │8       │22日│限公司  │        │子)   │吳尚德│監護工│      │神經內科醫│
│      │93偵緝79│    │業務經理│        │      │梁啟源│專用診│      │師吳尚德：│
│      │2       │    │己○○  │        │      │李明憲│斷證明│      │15        │
│      │裴彩旭  │    │        │        │      │      │書及巴│      │神經內科醫│
│      │        │    │        │        │      │      │氏量表│      │師梁啟源：│
│      │        │    │        │        │      │      │證人  │      │1         │
│      │        │    │        │        │      │      │壬○○│      │院長李明憲│
│      │        │    │        │        │      │      │      │      │：1       │
├───┼────┼──┼────┼────┼───┼───┼───┼───┼─────┤
│      │嘉義地檢│91年│大統國際│申○○  │潘繼臨│灣橋榮│聘僱家│不詳  │灣橋榮民醫│
│4     │93偵字48│08月│有限公司│        │(父子)│民醫院│庭外籍│      │院：2     │
│      │78      │05日│業務經理│        │      │院    │監護工│      │院長宋定宇│
│      │裴彩旭  │    │己○○  │        │      │宋定宇│專用診│      │：1       │
│      │        │    │        │        │      │李世明│斷證明│      │內科主任李│
│      │        │    │        │        │      │蔡宏津│書及巴│      │世明：    │
│      │        │    │        │        │      │      │氏量表│      │內科蔡宏津│
│      │        │    │        │        │      │      │證人  │      │：16      │
│      │        │    │        │        │      │      │申○○│      │          │
├───┼────┼──┼────┼────┼───┼───┼───┼───┼─────┤
│5     │高雄地檢│91年│大統國際│寅○○○│張簡水│高雄市│聘僱家│5千元 │高雄市立小│
│      │94發查68│07月│有限公司│        │黃（父│立小港│庭外籍│      │港醫院( 委│
│      │94偵2629│01日│經理侯承│        │子）  │醫院( │監護工│      │託財團法人│
│      │1       │    │讚      │        │      │委託財│專用診│      │私立高雄醫│
│      │真實姓名│    │        │        │      │團法人│斷證明│      │學大學經營│
│      │年籍不詳│    │        │        │      │私立高│書及巴│      │) ：1     │
│      │自稱「陳│    │        │        │      │雄醫學│氏量表│      │院長張肇松│
│      │先生」之│    │        │        │      │大學經│證人  │      │：1       │
│      │成年男子│    │        │        │      │營）  │張簡慶│      │診治醫師陳│
│      │        │    │        │        │      │張肇松│文    │      │嘉炘：20  │
│      │        │    │        │        │      │陳嘉炘│      │      │          │
├───┼────┼──┼────┼────┼───┼───┼───┼───┼─────┤
│6     │高雄地檢│90年│大統國際│丑○○○│張簡李│高雄市│聘僱家│不詳  │高雄市立小│
│      │94偵7668│11月│有限公司│        │翠雲（│立小港│庭外籍│      │港醫院( 委│
│      │真實姓名│19日│經理侯承│        │母子）│醫院( │監護工│      │託財團法人│
│      │年籍不詳│    │讚      │        │      │委託財│專用診│      │私立高雄醫│
│      │自稱「陳│    │        │        │      │團法人│斷證明│      │學大學經營│
│      │先生」之│    │        │        │      │私立高│書及巴│      │) ：1     │
│      │成年男子│    │        │        │      │雄醫學│氏量表│      │院長張肇松│
│      │        │    │        │        │      │大學經│證人  │      │：1       │
│      │        │    │        │        │      │營）  │張簡清│      │診治醫師陳│
│      │        │    │        │        │      │張肇松│瑞    │      │嘉炘：20  │
│      │        │    │        │        │      │陳嘉炘│      │      │          │
├───┼────┼──┼────┼────┼───┼───┼───┼───┼─────┤
│7     │高雄地檢│91年│大統國際│洪荷    │洪合（│高雄市│聘僱家│不詳  │高雄市立小│
│      │94偵4327│06月│有限公司│        │母子）│立小港│庭外籍│      │港醫院( 委│
│      │94偵2629│18日│經理侯承│        │      │醫院( │監護工│      │託財團法人│
│      │1       │    │讚      │        │      │委託財│專用診│      │私立高雄醫│
│      │真實姓名│    │        │        │      │團法人│斷證明│      │學大學經營│
│      │年籍不詳│    │        │        │      │私立高│書及巴│      │) ：1     │
│      │自稱「陳│    │        │        │      │雄醫學│氏量表│      │院長張肇松│
│      │先生」之│    │        │        │      │大學經│證人  │      │：1       │
│      │成年男子│    │        │        │      │營）  │洪荷  │      │診治醫師陳│
│      │        │    │        │        │      │張肇松│      │      │嘉炘：20  │
│      │        │    │        │        │      │陳嘉炘│      │      │          │
├───┼────┼──┼────┼────┼───┼───┼───┼───┼─────┤
│8     │高雄地檢│91年│大統國際│辛○○  │徐亮騰│高雄市│聘僱家│不詳  │高雄市立小│
│      │94偵3300│07月│有限公司│        │（父女│立小港│庭外籍│      │港醫院( 委│
│      │94偵2629│08日│經理侯承│        │）    │醫院( │監護工│      │託財團法人│
│      │1       │    │讚      │        │      │委託財│專用診│      │私立高雄醫│
│      │真實姓名│    │        │        │      │團法人│斷證明│      │學大學經營│
│      │年籍不詳│    │        │        │      │私立高│書及巴│      │) ：1     │
│      │自稱「陳│    │        │        │      │雄醫學│氏量表│      │院長張肇松│
│      │先生」之│    │        │        │      │大學經│證人  │      │：1       │
│      │成年男子│    │        │        │      │營）  │辛○○│      │醫師邱怡文│
│      │        │    │        │        │      │張肇松│      │      │：21      │
│      │        │    │        │        │      │邱怡文│      │      │          │
├───┼────┼──┼────┼────┼───┼───┼───┼───┼─────┤
│9     │高雄地檢│91年│大統國際│亥○○  │韓李彩│嘉義榮│聘僱家│不詳  │行政院退除│
│      │94偵1924│01月│有限公司│        │霞(夫 │民醫院│庭外籍│      │役官兵輔導│
│      │3       │30日│經理侯承│        │妻）  │王家麟│監護工│      │委員會嘉義│
│      │裴彩旭  │    │讚      │        │      │尹可文│專用診│      │榮民醫院：│
│      │        │    │        │        │      │林英齡│斷證明│      │2         │
│      │        │    │        │        │      │      │書及巴│      │精神科主任│
│      │        │    │        │        │      │      │氏量表│      │王家麟：1 │
│      │        │    │        │        │      │      │證人  │      │精神科尹可│
│      │        │    │        │        │      │      │亥○○│      │文：6     │
│      │        │    │        │        │      │      │      │      │精神科林英│
│      │        │    │        │        │      │      │      │      │齡：1     │
├───┼────┼──┼────┼────┼───┼───┼───┼───┼─────┤
│10    │高雄地檢│91年│大統國際│酉○○  │蔡許喜│高雄市│聘僱家│不詳  │高雄市立小│
│      │94偵2629│05月│有限公司│        │津（母│立小港│庭外籍│      │港醫院( 委│
│      │1       │20日│經理侯承│        │女）  │醫院( │監護工│      │託財團法人│
│      │94偵2519│    │讚      │        │      │委託財│專用診│      │私立高雄醫│
│      │5       │    │        │        │      │團法人│斷證明│      │學大學經營│
│      │真實姓名│    │        │        │      │私立高│書及巴│      │) ：1     │
│      │年籍不詳│    │        │        │      │雄醫學│氏量表│      │院長張肇松│
│      │自稱「陳│    │        │        │      │大學經│證人  │      │診斷證明書│
│      │先生」之│    │        │        │      │營）  │酉○○│      │專用：1   │
│      │成年男子│    │        │        │      │張肇松│      │      │高雄市立  │
│      │        │    │        │        │      │陳嘉炘│      │      │小港醫院 (│
│      │        │    │        │        │      │      │      │      │委託財團法│
│      │        │    │        │        │      │      │      │      │人私立高雄│
│      │        │    │        │        │      │      │      │      │醫學大學經│
│      │        │    │        │        │      │      │      │      │營)騎 縫章│
│      │        │    │        │        │      │      │      │      │：1       │
├───┼────┼──┼────┼────┼───┼───┼───┼───┼─────┤
│11    │高雄地檢│91年│大統國際│辰○○  │紀來真│高雄市│聘僱家│不詳  │高雄市立小│
│      │94偵2629│05月│有限公司│        │（父子│立小港│庭外籍│      │港醫院( 委│
│      │1       │23日│經理侯承│        │）    │醫院( │監護工│      │託財團法人│
│      │真實姓名│    │讚      │        │      │委託財│專用診│      │私立高雄醫│
│      │年籍不詳│    │        │        │      │團法人│斷證明│      │學大學經營│
│      │自稱「陳│    │        │        │      │私立高│書及巴│      │) ：2     │
│      │先生」之│    │        │        │      │雄醫學│氏量表│      │院長張肇松│
│      │成年男子│    │        │        │      │大學經│證人  │      │診斷證明妻│
│      │        │    │        │        │      │營）  │辰○○│      │專用：1   │
│      │        │    │        │        │      │張肇松│      │      │高雄市立小│
│      │        │    │        │        │      │邱怡文│      │      │港醫院 (委│
│      │        │    │        │        │      │蔡哲嘉│      │      │託財團法人│
│      │        │    │        │        │      │      │      │      │私立高雄醫│
│      │        │    │        │        │      │      │      │      │學大學經營│
│      │        │    │        │        │      │      │      │      │）騎縫章：│
│      │        │    │        │        │      │      │      │      │1         │
├───┼────┼──┼────┼────┼───┼───┼───┼───┼─────┤
│12    │高雄地檢│91年│大統國際│午○○  │鄒和妹│高雄市│聘僱家│不詳  │高雄市立小│
│      │94偵2629│06月│有限公司│        │（母女│立小港│庭外籍│      │港醫院( 委│
│      │1       │25日│經理侯承│        │）    │醫院( │監護工│      │託財團法人│
│      │真實姓名│    │讚      │        │      │委託財│專用診│      │私立高雄醫│
│      │年籍不詳│    │        │        │      │團法人│斷證明│      │學大學經營│
│      │自稱「陳│    │        │        │      │私立高│書及巴│      │) ：1     │
│      │先生」之│    │        │        │      │雄醫學│氏量表│      │院長張肇松│
│      │成年男子│    │        │        │      │大學經│證人  │      │診斷證明書│
│      │        │    │        │        │      │營）  │午○○│      │專用：1   │
│      │        │    │        │        │      │張肇松│      │      │高雄市立小│
│      │        │    │        │        │      │王郁苓│      │      │港醫院 (委│
│      │        │    │        │        │      │      │      │      │託財團法人│
│      │        │    │        │        │      │      │      │      │私立高雄醫│
│      │        │    │        │        │      │      │      │      │學大學經營│
│      │        │    │        │        │      │      │      │      │）騎縫章：│
│      │        │    │        │        │      │      │      │      │1         │
├───┼────┼──┼────┼────┼───┼───┼───┼───┼─────┤
│13    │高雄地檢│91年│大統國際│戌○○  │鄭連（│高雄市│聘僱家│不詳  │高雄市立小│
│      │94偵2629│06月│有限公司│        │父子）│立小港│庭外籍│      │港醫院( 委│
│      │1 、台南│11日│經理侯承│        │      │醫院( │監護工│      │託財團法人│
│      │地檢95偵│    │讚      │        │      │委託財│專用診│      │私立高雄醫│
│      │7024    │    │        │        │      │團法人│斷證明│      │學大學經營│
│      │真實姓名│    │        │        │      │私立高│書及巴│      │) ：1     │
│      │年籍不詳│    │        │        │      │雄醫學│氏量表│      │院長張肇松│
│      │自稱「陳│    │        │        │      │大學經│證人  │      │診斷證明書│
│      │先生」之│    │        │        │      │營）  │戌○○│      │專用：1   │
│      │成年男子│    │        │        │      │張肇松│吳一鳴│      │高雄市立小│
│      │        │    │        │        │      │邱怡文│      │      │港醫院 (委│
│      │        │    │        │        │      │蔡哲嘉│      │      │託財團法人│
│      │        │    │        │        │      │      │      │      │私立高雄醫│
│      │        │    │        │        │      │      │      │      │學大學經營│
│      │        │    │        │        │      │      │      │      │）騎縫章：│
│      │        │    │        │        │      │      │      │      │1         │
│      │        │    │        │        │      │      │      │      │診治醫師蔡│
│      │        │    │        │        │      │      │      │      │哲嘉：1   │
│      │        │    │        │        │      │      │      │      │診治醫師邱│
│      │        │    │        │        │      │      │      │      │怡文：20  │
├───┼────┼──┼────┼────┼───┼───┼───┼───┼─────┤
│14    │高雄地檢│91年│大統國際│卯○○  │陳曾冉│高雄市│聘僱家│不詳  │高雄市立小│
│      │94偵2629│04月│有限公司│        │妹（祖│立小港│庭外籍│      │港醫院( 委│
│      │1       │29日│經理侯承│        │孫）  │醫院( │監護工│      │託財團法人│
│      │真實姓名│    │讚      │        │      │委託財│專用診│      │私立高雄醫│
│      │年籍不詳│    │        │        │      │團法人│斷證明│      │學大學經營│
│      │自稱「陳│    │        │        │      │私立高│書及巴│      │) ：2     │
│      │先生」之│    │        │        │      │雄醫學│氏量表│      │院長張肇松│
│      │成年男子│    │        │        │      │大學經│證人  │      │診斷證明書│
│      │        │    │        │        │      │營）  │卯○○│      │專用：1   │
│      │        │    │        │        │      │張肇松│      │      │高雄市立小│
│      │        │    │        │        │      │邱怡文│      │      │港醫院(委 │
│      │        │    │        │        │      │蔡哲嘉│      │      │託財團法人│
│      │        │    │        │        │      │      │      │      │私立高雄醫│
│      │        │    │        │        │      │      │      │      │學大學經營│
│      │        │    │        │        │      │      │      │      │)騎縫章：1│
├───┼────┼──┼────┼────┼───┼───┼───┼───┼─────┤
│15    │高雄地檢│91年│大統國際│癸○○  │張李定│高雄市│聘僱家│不詳  │高雄市立小│
│      │94偵2629│04月│有限公司│        │妹（母│立小港│庭外籍│      │港醫院( 委│
│      │1       │21日│經理侯承│        │女）  │醫院( │監護工│      │託財團法人│
│      │真實姓名│    │讚      │        │      │委託財│專用診│      │私立高雄醫│
│      │年籍不詳│    │        │        │      │團法人│斷證明│      │學大學經營│
│      │自稱「陳│    │        │        │      │私立高│書及巴│      │) ：2     │
│      │先生」之│    │        │        │      │雄醫學│氏量表│      │院長張肇松│
│      │成年男子│    │        │        │      │大學經│證人  │      │診斷證明書│
│      │        │    │        │        │      │營）  │癸○○│      │專用：1   │
│      │        │    │        │        │      │張肇松│      │      │高雄市立小│
│      │        │    │        │        │      │邱怡文│      │      │港醫院 (委│
│      │        │    │        │        │      │蔡哲嘉│      │      │託財團法人│
│      │        │    │        │        │      │      │      │      │私立高雄醫│
│      │        │    │        │        │      │      │      │      │學大學經營│
│      │        │    │        │        │      │      │      │      │）騎縫章：│
│      │        │    │        │        │      │      │      │      │1         │
├───┼────┼──┼────┼────┼───┼───┼───┼───┼─────┤
│16    │高雄地檢│91年│大統國際│巳○○  │陳曾增│高雄市│聘僱家│不詳  │高雄市立小│
│      │94偵2629│05月│有限公司│        │妹（母│立小港│庭外籍│      │港醫院( 委│
│      │1       │28日│經理侯承│        │子）  │醫院( │監護工│      │託財團法人│
│      │真實姓名│    │讚      │        │      │委託財│專用診│      │私立高雄醫│
│      │年籍不詳│    │        │        │      │團法人│斷證明│      │學大學經營│
│      │自稱「陳│    │        │        │      │私立高│書及巴│      │) ：2     │
│      │先生」之│    │        │        │      │雄醫學│氏量表│      │院長張肇松│
│      │成年男子│    │        │        │      │大學經│證人  │      │診斷證明書│
│      │        │    │        │        │      │營）  │巳○○│      │專用：1   │
│      │        │    │        │        │      │張肇松│      │      │高雄市立小│
│      │        │    │        │        │      │蔡哲嘉│      │      │港醫院 (委│
│      │        │    │        │        │      │      │      │      │託財團法人│
│      │        │    │        │        │      │      │      │      │私立高雄醫│
│      │        │    │        │        │      │      │      │      │學大學經營│
│      │        │    │        │        │      │      │      │      │）騎縫章：│
│      │        │    │        │        │      │      │      │      │1         │
├───┼────┼──┼────┼────┼───┼───┼───┼───┼─────┤
│17    │高雄地檢│91年│大統國際│子○○  │林銹桂│高雄市│聘僱家│不詳  │高雄市立小│
│      │94偵2629│05月│有限公司│        │（祖孫│立小港│庭外籍│      │港醫院( 委│
│      │1       │23日│經理侯承│        │）    │醫院( │監護工│      │託財團法人│
│      │真實姓名│    │讚      │        │      │委託財│專用診│      │私立高雄醫│
│      │年籍不詳│    │        │        │      │團法人│斷證明│      │學大學經營│
│      │自稱「陳│    │        │        │      │私立高│書及巴│      │) ：2     │
│      │先生」之│    │        │        │      │雄醫學│氏量表│      │院長張肇松│
│      │成年男子│    │        │        │      │大學經│證人  │      │診斷證明書│
│      │        │    │        │        │      │營）  │子○○│      │專用：1   │
│      │        │    │        │        │      │張肇松│      │      │高雄市立小│
│      │        │    │        │        │      │邱怡文│      │      │港醫院 (委│
│      │        │    │        │        │      │蔡哲嘉│      │      │託財團法人│
│      │        │    │        │        │      │      │      │      │私立高雄醫│
│      │        │    │        │        │      │      │      │      │學大學經營│
│      │        │    │        │        │      │      │      │      │）騎縫章：│
│      │        │    │        │        │      │      │      │      │1         │
├───┼────┼──┼────┼────┼───┼───┼───┼───┼─────┤
│18    │高雄地檢│91年│大統國際│乙○○  │王陳玉│高雄市│聘僱家│不詳  │高雄市立小│
│      │94偵2629│04月│有限公司│        │女（母│立小港│庭外籍│      │港醫院( 委│
│      │1       │12日│經理侯承│        │子）  │醫院( │監護工│      │託財團法人│
│      │真實姓名│    │讚      │        │      │委託財│專用診│      │私立高雄醫│
│      │年籍不詳│    │        │        │      │團法人│斷證明│      │學大學經營│
│      │自稱「陳│    │        │        │      │私立高│書及巴│      │) ：1     │
│      │先生」之│    │        │        │      │雄醫學│氏量表│      │院長張肇松│
│      │成年男子│    │        │        │      │大學經│證人  │      │診斷證明書│
│      │        │    │        │        │      │營）  │乙○○│      │專用：1   │
│      │        │    │        │        │      │張肇松│      │      │高雄市立小│
│      │        │    │        │        │      │陳嘉炘│      │      │港醫院 (委│
│      │        │    │        │        │      │      │      │      │託財團法人│
│      │        │    │        │        │      │      │      │      │私立高雄醫│
│      │        │    │        │        │      │      │      │      │學大學經營│
│      │        │    │        │        │      │      │      │      │）騎縫章：│
│      │        │    │        │        │      │      │      │      │1         │
├───┼────┼──┼────┼────┼───┼───┼───┼───┼─────┤
│19    │高雄地檢│91年│大統國際│地○○  │顏壽山│高雄市│聘僱家│不詳  │高雄市立小│
│      │94偵2629│05月│有限公司│        │（父子│立小港│庭外籍│      │港醫院( 委│
│      │1       │10日│經理侯承│        │）    │醫院( │監護工│      │託財團法人│
│      │真實姓名│    │讚      │        │      │委託財│專用診│      │私立高雄醫│
│      │年籍不詳│    │        │        │      │團法人│斷證明│      │學大學經營│
│      │自稱「陳│    │        │        │      │私立高│書及巴│      │) ：1     │
│      │先生」之│    │        │        │      │雄醫學│氏量表│      │院長張肇松│
│      │成年男子│    │        │        │      │大學經│證人  │      │診斷證明書│
│      │        │    │        │        │      │營）  │地○○│      │專用：1   │
│      │        │    │        │        │      │張肇松│      │      │高雄市立小│
│      │        │    │        │        │      │王郁苓│      │      │港醫院 (  │
│      │        │    │        │        │      │      │      │      │委託財團法│
│      │        │    │        │        │      │      │      │      │人私立高雄│
│      │        │    │        │        │      │      │      │      │醫學大學經│
│      │        │    │        │        │      │      │      │      │營)騎 縫章│
│      │        │    │        │        │      │      │      │      │：1       │
├───┼────┼──┼────┼────┼───┼───┼───┼───┼─────┤
│20    │高雄地檢│91年│大統國際│天○○  │簡李來│高雄市│聘僱家│不詳  │高雄市立小│
│      │94偵2629│05月│有限公司│        │春（母│立小港│庭外籍│      │港醫院( 委│
│      │1       │06日│經理侯承│        │女）  │醫院( │監護工│      │託財團法人│
│      │真實姓名│    │讚      │        │      │委託財│專用診│      │私立高雄醫│
│      │年籍不詳│    │        │        │      │團法人│斷證明│      │學大學經營│
│      │自稱「陳│    │        │        │      │私立高│書及巴│      │) ：2     │
│      │先生」之│    │        │        │      │雄醫學│氏量表│      │院長張肇松│
│      │成年男子│    │        │        │      │大學經│證人  │      │診斷證明書│
│      │        │    │        │        │      │營）  │天○○│      │專用：1   │
│      │        │    │        │        │      │張肇松│      │      │高雄市立小│
│      │        │    │        │        │      │邱怡文│      │      │港醫院 (  │
│      │        │    │        │        │      │蔡哲嘉│      │      │委託財團法│
│      │        │    │        │        │      │      │      │      │人私立高雄│
│      │        │    │        │        │      │      │      │      │醫學大學經│
│      │        │    │        │        │      │      │      │      │營)騎 縫章│
│      │        │    │        │        │      │      │      │      │：1       │
├───┼────┼──┼────┼────┼───┼───┼───┼───┼─────┤
│21    │高雄地檢│91年│大統國際│黃侯淑雲│黃船柱│高雄市│聘僱家│不詳  │高雄市立小│
│      │94偵2629│08月│有限公司│        │（翁媳│立小港│庭外籍│      │港醫院( 委│
│      │1       │07日│經理侯承│        │）    │醫院( │監護工│      │託財團法人│
│      │真實姓名│    │讚      │        │      │委託財│專用診│      │私立高雄醫│
│      │年籍不詳│    │        │        │      │團法人│斷證明│      │學大學經營│
│      │自稱「陳│    │        │        │      │私立高│書及巴│      │) ：2     │
│      │先生」之│    │        │        │      │雄醫學│氏量表│      │院長鍾育志│
│      │成年男子│    │        │        │      │大學經│證人  │      │診斷證明書│
│      │        │    │        │        │      │營）  │黃侯淑│      │專用：1   │
│      │        │    │        │        │      │鍾育志│雲    │      │高雄市立小│
│      │        │    │        │        │      │戴志達│      │      │港醫院 (  │
│      │        │    │        │        │      │許錦田│      │      │委託財團法│
│      │        │    │        │        │      │      │      │      │人私立高雄│
│      │        │    │        │        │      │      │      │      │醫學大學經│
│      │        │    │        │        │      │      │      │      │營)騎 縫章│
│      │        │    │        │        │      │      │      │      │：1       │
├───┼────┼──┼────┼────┼───┼───┼───┼───┼─────┤
│22    │高雄地檢│90年│大統國際│丙○○  │任俠（│高雄市│聘僱家│不詳  │高雄市立小│
│      │94偵2519│09月│有限公司│        │父女）│立小港│庭外籍│      │港醫院( 委│
│      │7       │26日│經理侯承│        │      │醫院( │監護工│      │託財團法人│
│      │真實姓名│    │讚      │        │      │委託財│專用診│      │私立高雄醫│
│      │年籍不詳│    │        │        │      │團法人│斷證明│      │學大學經營│
│      │自稱「陳│    │        │        │      │私立高│書及巴│      │) ：1     │
│      │先生」之│    │        │        │      │雄醫學│氏量表│      │院長張肇松│
│      │成年男子│    │        │        │      │大學經│證人  │      │診斷證明書│
│      │        │    │        │        │      │營）  │丙○○│      │專用：1   │
│      │        │    │        │        │      │張肇松│      │      │高雄市立小│
│      │        │    │        │        │      │陳嘉炘│      │      │港醫院 (  │
│      │        │    │        │        │      │      │      │      │委託財團法│
│      │        │    │        │        │      │      │      │      │人私立高雄│
│      │        │    │        │        │      │      │      │      │醫學大學經│
│      │        │    │        │        │      │      │      │      │營)騎 縫章│
│      │        │    │        │        │      │      │      │      │：1       │
├───┼────┼──┼────┼────┼───┼───┼───┼───┼─────┤
│23    │高雄地檢│90年│高雄市大│丁○○  │鍾騰飛│高雄市│聘僱家│不詳  │高雄市立小│
│      │95偵1127│11月│統國際有│        │（父女│立小港│庭外籍│      │港醫院(委 │
│      │6號     │14  │限公司  │        │）    │醫院（│監護工│      │託財團法人│
│      │真實姓名│    │業務經理│        │      │委託財│專用診│      │私立高雄醫│
│      │年籍不詳│    │己○○  │        │      │團法人│斷證明│      │學大攣經營│
│      │自稱「陳│    │        │        │      │私立高│書及巴│      │）：1     │
│      │先生」之│    │        │        │      │雄醫學│氏量表│      │院長張肇松│
│      │成年男子│    │        │        │      │大學經│      │      │：1       │
│      │        │    │        │        │      │營)   │      │      │診治醫師陳│
│      │        │    │        │        │      │張肇松│      │      │嘉炘: 20  │
│      │        │    │        │        │      │陳嘉圻│      │      │          │
├───┼────┼──┼────┼────┼───┼───┼───┼───┼─────┤
│24    │高雄地檢│91年│大統國際│宇○○  │羅邱格│嘉義榮│聘僱家│3千元 │行政院退除│
│      │原以94偵│01月│有限公司│        │(母子 │民醫院│庭外籍│      │役官兵輔導│
│      │11009 號│30日│經理侯承│        │）    │周振興│監護工│      │委員會嘉義│
│      │移送併辦│    │讚      │        │      │      │專用診│      │榮民醫院：│
│      │，遭原審│    │        │        │      │      │斷證明│      │2         │
│      │退回，檢│    │        │        │      │      │書及巴│      │內科主任周│
│      │察官再以│    │        │        │      │      │氏量表│      │振興：18  │
│      │同一犯罪│    │        │        │      │      │證人  │      │院長王升任│
│      │事實提起│    │        │        │      │      │宇○○│      │診斷明書專│
│      │上訴    │    │        │        │      │      │      │      │用：1     │
│      │張偉智  │    │        │        │      │      │      │      │          │
│      │裴彩旭  │    │        │        │      │      │      │      │          │
├───┼────┼──┼────┼────┼───┼───┼───┼───┼─────┤
│25    │高雄地檢│89年│大統國際│戊○○  │吳文正│阮綜合│聘僱家│不詳  │阮綜合醫院│
│      │94偵2629│10月│有限公司│        │（父子│醫院  │庭外籍│      │：1       │
│      │1       │05日│經理侯承│        │）    │阮仲洲│監護工│      │阮仲洲：1 │
│      │裴彩旭  │    │讚      │        │      │黃光聖│專用診│      │醫師黃光聖│
│      │        │    │        │        │      │      │斷證明│      │          │
│      │        │    │        │        │      │      │書及巴│      │          │
│      │        │    │        │        │      │      │氏量表│      │          │
│      │        │    │        │        │      │      │證人  │      │          │
│      │        │    │        │        │      │      │戊○○│      │          │
└───┴────┴──┴────┴────┴───┴───┴───┴───┴─────┘
附表二（偽造之印章）：
1. 「華濟醫院」
2. 「院長李明憲」
3. 「神經內科醫師唐詳」
4. 「神經內科醫師梁啟源」
5. 「神經內科醫師吳尚德」
6. 「灣橋榮民醫院」
7. 「院長宋定宇」
8. 「內科主任李世明」
9. 「內科蔡宏津」
10. 「高雄市立小港醫院（委託財團法人高雄醫學大學經營）」
11. 「院長張肇松」
12. 「院長張肇松診斷證明書專用」
13. 「診治醫師陳嘉炘」
14. 「診治醫師蔡哲嘉」
15. 「醫師邱怡文」
16. 「行政院退除役官兵輔導委員會嘉義榮民醫院」
17. 「院長鍾育志診斷證明書專用」
18. 「院長王升任診斷證明書專用」
19. 「精神科主任王家麟」
20. 「精神科尹可文」
 「精神科林英齡」
 「內科主任周振興」
 「阮綜合醫院」
 「阮仲洲」
 「醫師黃光聖」
